臺灣花蓮地方法院民事判決 
110年度花簡字第439號
原      告  李俊賢  


被      告  吳鴻銘  
上列當事人間請求侵權行為損害賠償事件，經本院刑事庭裁定移
送前來（110年度附民字第75號），本院於民國111年1月7日言詞
辯論終結，判決如下：
    主  文
被告應給付原告新臺幣170,000元，及自民國110年9月9日起至清
償日止，按年息百分之5計算之利息。
原告其餘之訴駁回。
訴訟費用由被告負擔百分之62，餘由原告負擔。
本判決第一項得假執行。但被告如以新臺幣170,000元為原告預
供擔保，得免為假執行。
    事實及理由
一、本件被告經合法通知，未於言詞辯論期日到場，核無民事訴
    訟法第386條各款所列情事，爰依原告聲請，由其一造辯論
    而為判決。
二、原告起訴主張：被告前因故持有原告所有之有限責任花蓮第
    二信用合作社（下稱花蓮二信）帳號00000000000000號帳戶
    之提款卡，並知悉該提款卡密碼，竟意圖為自己不法之所有
    ，基於非法由自動付款設備取財之接續犯意，未得原告之同
    意或授權，即於附表所示時間、地點，將上開花蓮二信帳戶
    提款卡置入該等地點之自動櫃員機並輸入密碼，再為附表所
    示之操作，使該自動付款設備辨識系統陷於錯誤，誤認被告
    為原告本人或有權使用上開花蓮二信帳戶提款卡之人操作提
    款、轉帳，而以此不正方法由自動付款設備接續取得如附表
    所示，共計新臺幣（下同）170,000元之款項。被告復於民
    國108年5月18日，持上開提款卡，在花蓮縣○○鄉○○路000號
    統一超商吉海門市提領2萬元五次，共計100,000元之款項。
    是被告總計盜領原告存款270,000元，爰依損害賠償之法律
    關係，請求被告返還上開款項等語。並聲明：被告應給付原
    告270,000元，及自起訴狀繕本送達翌日起至清償日止，依
    年息5%計算之利息。
三、被告則未於言詞辯論期日到場，亦未就原告主張之事實提出
    書狀作何聲明陳述。
四、本院之判斷：
　㈠被告於如附表所示時間、地點，將上開花蓮二信帳戶提款卡
    置入該等地點之自動櫃員機並輸入密碼，再為附表所示之操
    作，並盜領、轉帳原告存款共170,000元之行為，業經本院1
    10年度易字第88號刑事判決以被告犯非法由自動付款設備取
    財罪，判處被告有期徒刑等情，有本院前開刑事判決在卷可
    稽（見本院卷第13-22頁），而被告於前開刑事案件審理中
    亦就前開犯罪事實坦承不諱，且被告對於原告主張之事實，
    已於相當時期受合法之通知，未於言詞辯論期日到場，亦未
    提出書狀爭執，依民事訴訟法第280條第3項前段準用同條第
    1項規定，視同自認，可信原告此部分之主張為真實。
　㈡按因故意或過失，不法侵害他人權利者，負損害賠償責任，
    民法第184條第1項前段定有明文。原告起訴主張被告於如附
    表所示時、地有如附表所示行為，致原告因此受有170,000
    元損害等事實，已如前述，是原告因被告前揭行為請求其賠
    償170,000元之損害，應屬有據。準此，原告就其所受之前
    述損害，起訴請求被告給付170,000元，於法相符，應予准
    許。
　㈢至原告另主張被告於108年5月18日，持上開提款卡，在花蓮
    縣○○鄉○○路000號統一超商吉海門市提領2萬元5次，共計盜
    領100,000元款項部分，原告至本院言詞辯論終結前，具未
    舉證以實其說，是應認其就此部份之主張未盡舉證責任而不
    可採。
　㈣末按給付無確定期限者，債務人於債權人得請求給付時，經
    其催告而未為給付，自受催告時起，負遲延責任；其經債權
    人起訴而送達訴狀，或依督促程序送達支付命令，或為其他
    相類之行為者，與催告有同一之效力；遲延之債務，以支付
    金錢為標的者，債權人得請求依法定利率計算之遲延利息；
    應付利息之債務，其利率未經約定，亦無法律可據者，週年
    利率為5%，民法第229條第2項、第233條第1項前段及第203
    條分別定有明文。本件係屬侵權行為損害賠償之債，自屬無
    確定期限者，且係以支付金錢為標的，依前揭法律規定，原
    告請求被告給付自起訴狀繕本送達翌日即110年9月9日（見1
    10年度附民字第75號卷第9頁）起至清償日止，按年息5%計
    算之遲延利息，於法自屬有據。
五、綜上所述，原告請求被告給付如主文第一項所示之金額，為
    有理由，應予准許；逾此部分之請求，則無理由，應予駁回
    。
六、本件係就民事訴訟法第427條第1項訴訟適用簡易程序所為被
    告敗訴之判決，依同法第389條第1項第3款規定，應依職權
    宣告假執行。並依同法第436條第2項適用第392條第2項規定
    ，依職權宣告被告如預供擔保，得免為假執行。
七、訴訟費用負擔之依據：民事訴訟法第79條。
八、本件係刑事附帶民事訴訟，由合議庭裁定移送民事庭之事件
    ，依刑事訴訟法第504條第2項規定，免納裁判費，目前亦無
    其他訴訟費用支出，本無確定訴訟費用額必要。惟仍依民事
    訴訟法第87條第1項規定，諭知訴訟費用之負擔，以備將來
    如有訴訟費用發生時，得確定其負擔，併此說明。　　
中　　華　　民　　國　　111 　年　　1 　　月　　21　　日
                  花蓮簡易庭  法　官　蔡培元
上列正本係照原本作成。
如不服本判決，應於判決送達後20日內向本院提出上訴狀（須按
他造當事人之人數附繕本）。如委任律師提起上訴者，應一併繳
納上訴審裁判費。
中　　華　　民　　國　　111 　年　　1 　　月　　21　　日
                              書記官　謝佩真
附表：

編號 時間 地點 操作行為 獲取金額（新臺幣）  1 民國108年5月19日3時55分許 址設花蓮縣○○鄉○○路000號之「統一超商吉海門市」 提領現金 1,000元  2 108年5月19日4時18分許 同上 提領現金 1萬5,000元  3 108年5月19日4時19分許 同上 提領現金 1萬5,000元  4 108年5月19日4時28分許 址設花蓮縣○○鄉○○村○○路00號之「統一超商富翔門市」 提領現金 2萬元  5 108年5月19日4時29分許 同上 提領現金 2萬元  6 108年5月19日4時30分許 同上 提領現金 2萬元  7 108年5月19日4時31分許 同上 提領現金 2萬元  8 108年5月19日4時32分許 同上 提領現金 2萬元  9 108年5月19日6時2分許 址設花蓮縣○○鄉○○村○○○000○0號之「統一超商祥祐門市」 提領現金 1萬元  10 108年5月19日6時3分許 同上 提領現金 5,000元  11 108年5月19日6時4分許 同上 提領現金 4,000元  12 108年5月19日12時45分許 址設宜蘭縣○○市○○路0段00號之「統一超商承莊門市」 跨行轉帳 1萬元  13 108年5月19日12時47分許 同上 跨行轉帳 1萬元